臺灣嘉義地方法院刑事判決　　　　　　　　　　　　　九十三年度訴字第四七六號
　　公　訴　人　臺灣嘉義地方法院檢察署檢察官
　　被　　　告　丙○○
右列被告因偽造文書等案件，經檢察官提起公訴（九十三年度偵字第四五七九號），
本院合議庭裁定改依簡式審判程序審理，判決如左：
    主  文
丙○○以加害生命、身體之事，恐嚇他人致生危害於安全，處有期徒刑月，如易科
罰金，以佰元折算壹日；又行使偽造私文書，足以生損害於公眾及他人，處有期徒
刑肆月，如易科罰金，以佰元折算壹日，「遷入戶籍登記申請書」申請人欄內偽造
之「乙○○」印文及偽造之「乙○○」印章各壹枚均沒收。應執行有期徒刑陸月，如
易科罰金，以佰元折算壹日；緩刑貳年，緩刑期內付保護管束。「遷入戶籍登記申
請書」申請人欄內偽造之「乙○○」印文及偽造之「乙○○」印章各壹枚均沒收。
    事  實
一、丙○○與乙○○為夫妻關係，甲○○則為乙○○之父，丙○○與甲○○屬家庭暴
    力防治法第三條第三款所稱之家庭成員，丙○○因與乙○○不睦，乃遷怒其岳父
    甲○○，而基於恐嚇之犯意，於民國（下同）九十三年四月三十日凌晨零時三十
    分許，以其所使用之門號0000000000號行動電話，撥打至甲○○設於
    嘉義縣新港鄉菜公村咬仔竹四七之七號住處之（０五）0000000號住家電
    話，向甲○○恫嚇稱：「你可以擋一顆子彈嗎？」、「我會在菜裡下毒也不一定
    。」、「你出門要注意？」等語即加害生命、身體之事，使甲○○心生畏怖，致
    生危害於安全。另於同年五月間某日，基於行使偽造私文書及使公務員登載不實
    罪之犯意，未得乙○○之同意，委由雲林縣西螺鎮上不知情已成年之某刻印業者
    ，偽造「乙○○」印章一枚後，即於同年五月十三日至雲林縣西螺鎮戶政事務所
    填製不實之「遷入戶籍登記申請書」，並在該申請書之申請人欄內蓋上前揭偽造
    之「乙○○」印章而偽造「乙○○」印文一枚後，持向不知情之該事務所承辦人
    員辦理其女紀昀君、紀玟卉戶籍自乙○○為戶長之雲林縣二崙鄉○○村○○路二
    二三號戶籍遷出，並同時遷入其位於雲林縣西螺鎮○○街十三巷十三號住處戶籍
    內而行使之，使該承辦人員將上開不實之紀昀君、紀玟卉遷出、遷入戶籍事項，
    登載於所職掌之公文書即戶籍登記資料上，足生損害於乙○○及戶政機關對於戶
    籍管理之正確性。
二、案經甲○○、乙○○訴由臺灣嘉義地方法院檢察署檢察官偵查起訴。
    理  由
一、右揭事實，業據被告丙○○坦承不諱，核與證人即告訴人乙○○、甲○○證述之
    情節相符，復有上開恐嚇言詞之錄音帶譯文、臺灣嘉義地方法院檢察署檢察事務
    官勘驗該錄音帶筆錄、上開偽造之「遷入戶籍登記申請書」各一份附卷可證，堪
    認被告自白與事實相符，足資採信。綜上所述，本案事證明確，被告恐嚇及行使
    偽造私文書、使公務員登載不實等犯行，均堪認定。
二、查被告對告訴人甲○○實施恐嚇行為時，告訴人甲○○為被告岳父之事實，業據
    臺灣嘉義地方法院檢察署檢察事務官當庭勘驗被告與告訴人甲○○、乙○○之身
    分證件無訛（見該署發查卷第十四頁），則被告與告訴人甲○○係直系姻親關係
    ，屬家庭暴力防治法第三條第三款之家庭成員。是核被告所為，係犯刑法第三百
    零五條之恐嚇危害安全罪、同法第二百十六條、第二百十條之行使偽造私文書罪
    、同法第二百十四條之使公務員登載不實罪。被告對家庭成員即其岳父告訴人甲○○故意實施恐嚇行為，所犯恐嚇危害安全罪，係屬家庭暴力防治法第二條第二
    項所稱之家庭暴力罪。被告利用不知情已成年之刻印業者犯罪，為間接正犯；被
    告偽造印章、印文之行為，係偽造私文書之部分行為，偽造私文書之低度行為為
    行使之高度行為所吸收，均不另論罪；所犯行使偽造私文書罪、使公務員登載不
    實罪二罪間，有方法目的之牽連關係，應依刑法第五十五條後段牽連犯之規定，
    從一重之行使偽造私文書罪處斷。至被告所犯上開恐嚇危害安全罪、行使偽造私
    文書罪間，犯意不同，罪名互異，應予分論併罰。爰審酌被告之品行、國中畢業
    之智識程度、無業、與告訴人二人之關係，竟因感情不睦即為前開犯行、其犯罪
    之動機、所生之危害及犯罪後坦認犯行、態度良好等諸般情狀，分別量處如主文
    所示之刑，並均諭知易科罰金之折算標準及定應執行之刑。另查，被告前未曾受
    有期徒刑以上刑之宣告之事實，有臺灣高等法院被告全國前案紀錄表及臺灣嘉義
    地方法院檢察署刑案資料查註紀錄表各一件附卷可憑，其因一時失慮，致罹刑章
    ，事後已坦認犯行，深具悔意，經此次偵、審程序及刑之宣告後，當知警惕，信
    無再犯之虞，因認本案所宣告之刑，以暫不執行為當，爰併予以宣告緩刑二年，
    並依家庭暴力防治法第三十條第一項規定諭知緩刑期內付保護管束，以勵自新。
    又「遷入戶籍登記申請書」之申請人欄內偽造之「乙○○」印文一枚及被告委託
    不知情之刻印業者所偽造之「乙○○」印章一枚，雖未扣案，惟不能證明業已丟
    棄滅失，爰均應依刑法第二百十九條之規定宣告沒收。
據上論斷，應依刑事訴訟法第二百七十三條之一第一項、第二百九十九條第一項前段
，刑法第三百零五條、第二百十六條、第二百十條、第二百十四條、第五十五條、第
四十一條第一項前段、第五十一條五款、第七十四條第一款、第二百十九條，家庭暴
力防治法第三十條第一項，罰金罰鍰提高標準條例第一條前段、第二條，判決如主文
。
本案經檢察官周欣潔到庭執行職務
中      華      民      國    九十三    年      十一    月    三十      日
                                      臺灣嘉義地方法院刑事第一庭
                                          法   官  游  悅  晨
右正本證明與原本無異。
如不服本判決，應於判決送達後十日內向本院提出上訴狀( 應附繕本 )。告訴人或被
害人如對於本判決不服者，應具備理由請求檢察官上訴，其上訴期間之計算係以檢察
官收受判決正本之日期為準。
中      華      民      國    九十三    年      十一    月    三十      日
                                          書記官   陳  湘  蓉
如不服本判決，應於判決送達後十日內，向本院提出上訴狀。
附錄本案論罪科刑適用法條：
刑法第三百零五條
以加害生命、身體、自由、名譽、財產之事，恐嚇他人致生危害於安全者，處二年以
下有期徒刑、拘役或三百元以下罰金。
刑法第二百十六條
行使第二百十條至第二百十五條之文書者，依偽造、變造文書或登載不實事項或使登
載不實事項之規定處斷。
刑法第二百十條
偽造、變造私文書，足以生損害於公眾或他人者，處五年以下有期徒刑。
刑法第二百十四條
明知為不實之事項，而使公務員登載於職務上所掌之公文書，足以生損害於公眾或他
人者，處三年以下有期徒刑、拘役或五百元以下罰金。
